臺灣桃園地方法院刑事判決　　　　　　　95年度訴字第2500號
公　訴　人　台灣桃園地方法院檢察署檢察官
被　　　告　甲○○
　　　　　　　　　　1樓
　　　　　　乙○○
　　　　　　　　　　樓
　　　　　　丙○○
上　一　人
選任辯護人　鍾儀婷律師
上列被告因妨害風化案件，經檢察官提起公訴（94年度偵字第18
468 號），被告自白犯罪，檢察官聲請改依協商程序而為判決，
本院判決如下：
    主      文
甲○○共同連續意圖使女子與他人為性交之行為，而媒介以營利
，累犯，處有期徒刑伍月，如易科罰金，以銀元佰元即新台幣
玖佰元折算壹日。
乙○○共同連續意圖使女子與他人為性交之行為，而媒介以營利
，累犯，處有期徒刑肆月，如易科罰金，以銀元佰元即新台幣
玖佰元折算壹日。
丙○○共同連續意圖使女子與他人為性交之行為，而媒介以營利
，處有期徒刑肆月，如易科罰金，以銀元佰元即新台幣玖佰元
折算壹日。緩刑貳年。
    事實及理由
一、甲○○前因殺人未遂案件，經本院以85年度訴字第68號判處
    有期徒刑5 年8 月確定，於民國85年7 月5 日入監執行，於
    87年10月9 日假釋出監，於90年11月20日假釋期滿，未經撤
    銷假釋，未執行之刑以已執行論而執行完畢（構成累犯），
    又因槍砲彈藥刀械管制條例案件，經本院以93年度訴字第96
    0 號判處有期徒刑1 年2 月，併科罰金新台幣（下同）100,
    000 元確定，於93年11月19日入監執行，甫於94年12月31日
    執行完畢；乙○○前因恐嚇取財案件，經本院以88年度易字
    第13 01 號判處有期徒刑10月，並經臺灣高等法院以90 年
    度上易字第1759號判決駁回上訴確定，於90年11月28日入監
    執行，於91年9 月9 日執行完畢（構成累犯）；丙○○前因
    賭博案件，經本院以80年度簡字第125 號判處罰金1,000 元
    確定，於80年12月13日繳納罰金執行完畢（不構成累犯）。
    詎渠等猶不知悔改，乙○○、丙○○、甲○○及綽號「天才
    」之陳宗浧（由臺灣雲林地方法院以94年度訴字第442 號判
    決有期徒刑1 年6 月確定）共同基於意圖使女子與他人為性
    交之行為，而媒介以營利之概括犯意聯絡，由陳宗浧自93
    年2 月間某日起，成立「天才應召站」，而乙○○、丙○○
    則各出資10萬元為該應召站之股東，僱用大陸地區女子鄒紅
    妹等7 人，並連續媒介前開大陸地區女子使之賣淫，並以月
    薪4 萬元僱用甲○○擔任馬夫，依陳宗浧指示載送前開大陸
    女子前往位在桃園縣桃園市各地賓館與不特定之男客從事性
    交易，嗣經警於93年4 月29日22時30分許，在桃園縣桃園市
    ○○路53號處查獲鄒紅妹等7 人藏匿該處，始悉上情。案經
    海岸巡防總局中部地區巡防局報請臺灣桃園地方法院檢察署
    檢察官偵查起訴。
二、證據：
  (一)被告甲○○、乙○○、丙○○於本院審理中之自白。
  (二)證人林慶勇於本院審理中及警詢之證述。
  (三)證人陳宗浧、劉林源、詹孫尾、谷明芳、鄒紅妹、李倩、葉
    渠蓮、虞平、賀豔婷、曹未琴於警詢之證述。
  (四)證人曹未琴、葉渠蓮、李倩、賀豔婷、鄒紅妹、谷明芳、虞
    平於檢察官訊問時之證述。
三、本件被告甲○○、乙○○、丙○○已認罪，經檢察官與被告
    甲○○、乙○○、丙○○於審理中達成協商之合意，其合意
    內容為：被告甲○○願受科處有期徒刑5 月；被告丙○○願
    受科處有期徒刑4 月，緩刑2 年；被告乙○○願受科處有期
    徒刑4 月。經查，上開協商合意並無刑事訴訟法第455 條之
    4 第1 項所列情形之1 ，檢察官聲請改依協商程序而為判決
    ，本院爰不經言詞辯論，於協商合意範圍內為協商判決，合
    予敘明。
四、附記事項：
  (一)按為確保臺灣地區安全與民眾福祉，並為保障臺灣地區人民
    之就業機會及勞動條件，兼顧臺灣地區之人口壓力，臺灣地
    區與大陸地區人民關係條例第11條第1 項規定，僱用大陸地
    區人民在臺灣地區工作，應向主管機關申請許可，此為該條
    例第11條立法之目的；另於同條例第15條第4 款、第5 款復
    規定，居間介紹、僱用或留用大陸地區人民在臺灣地區從事
    未經許可或與許可範圍不符之工作，不得為之。違反者，應
    依同條例第83條第1 項、第2 項之規定，加以處罰，乃為保
    障前揭規定能確實被遵行。另就業服務法第80條規定，大陸
    地區人民受聘僱於臺灣地區從事工作，其聘僱及管理，除法
    律另有規定外，準用該法第5 章外國人之聘僱與管理之規定
    。而該法第3 條規定「國民有選擇職業之自由，但為法律所
    禁止或限制者，不在此限。」第5 條第2 項第4 款亦規定「
    雇主招募或僱用員工，不得指派求職人從事違背公共秩序或
    善良風俗之工作。」條列於總則篇內，亦為大陸地區人民受
    聘僱於臺灣地區從事工作，其聘僱及管理所準用。則臺灣地
    區與大陸地區人民關係條例第11條第1 項、第15條第4 款所
    謂之「工作」，應係指正當合法之工作而言，如為違法之工
    作而非主管機關可得許可大陸地區人民在臺從事者，自非該
    條例之規範目的所及。若居間介紹、僱用或留用大陸地區人
    民從事非法或不正當之工作，如涉犯其他刑罰法規，應另依
    法加以處罰外，尚無成立臺灣地區與大陸地區人民關係條例
    第83條第1 項、第2 項之罪之餘地。故行為人引誘或媒介大
    陸地區人民在臺灣地區為性交易者，自不牽連犯臺灣地區與
    大陸地區人民關係條例第83條第1 項、第2 項之罪（最高法
    院93年度臺上字第6891號判決、95年度臺上字第1256號判決
    意旨參照）。揆諸前開說明，被告乙○○、丙○○既係使大
    陸女子鄒紅妹等人從事違法之性交易行為，核難以臺灣地區
    與大陸地區人民關係條例第83條第1 項之罪相繩，惟公訴人
    認此部分與被告乙○○、丙○○上開經論罪科刑之事實具有
    牽連犯之裁判上一罪關係，本院爰不另為無罪之諭知，附此
    說明。
  (二)次按「刑法第231 條第2 項規定『以犯意圖使男女與他人為
    性交之行為，而引誘、容留或媒介以營利之罪為常業』，以
    行為人已具營利之目的而有圖使男女與他人為性交，而引誘
    、容留或媒介之行為為已足，不以實際得利為必要。所稱引
    誘指逗引誘惑之意，即男女初無與人為性交之意思，因行為
    人之逗引誘惑而始與人為性交之意；媒介指居間介紹，使男
    女因行為人之介紹牽線行為而能與他人為性交；容留指提供
    為性交之場所而言。如行為人引誘、媒介於前，復加以容留
    在後，其引誘、媒介之低度行為應為容留之高度行為所吸收
    ，應包括的構成意圖使男女與他人為性交而容留以營利為常
    業之一罪」、「科刑判決所認定之事實，與所採之證據，不
    相適合者，即屬證據上理由矛盾，其判決當然為違背法令；
    又刑法第231 條第1 項之所謂容留，係指供給姦淫者之場所
    而言」，最高法院分別著有94年台上字第6002號、85年台上
    字第1447號判決可資參照。公訴人雖另以被告甲○○、乙○○、丙○○提供桃園縣桃園市○○路53號處所予該等大陸女
    子居住，因認被告甲○○、乙○○、丙○○涉犯意圖使女子
    與他人為性交行為而「容留」以營利罪，惟按刑法第231 條
    第1 項所謂之容留，係指供給姦淫者之場所而言，被告甲○○、乙○○、丙○○雖提供該處所予該等大陸女子居住，然
    係以搭載渠等至桃園縣內各旅館為性交易，已如前述，尚非
    以該處所為性交易之場所甚明，公訴人認被告甲○○、乙○○、丙○○此部分涉有「容留」之犯行即有未合，惟此部分
    與前揭論罪科刑之罪間為包括之一罪，屬事實上之一罪，爰
    不另為無罪之諭知。
五、應適用之法條：刑事訴訟法第455 條之4 第2 項、第455 條
    之8 ，修正後刑法第2 條第1 項前段、第28條、第47條第1
    項、第74條第1 項第1 款、刑法第231 條第1 項前段、修正
    前刑法第56條、第41條第1 項前段，刑法施行法第1 條之1
    第1 項、第2 項前段，修正前罰金罰鍰提高標準條例第2 條
    。
六、本判決除有刑事訴訟法第455 條之4 第1 項第1 款、第2 款
    、第4 款、第6 款、第7 款所定情形之一，或違反同條第2
    項規定者外，不得上訴。
七、如不服本件判決，得自收受判決送達後10日內，向本院提出
    上訴書狀，上訴於第二審法院。
八、本案經檢察官蔡正雄到庭執行職務。
中　　華　　民　　國　　96　　年　　4 　　月　　13　　日
                  刑事第四庭  審判長法　官　黃斯偉
                                    法  官  陳心婷
                                    法  官  張淑華
以上正本證明與原本無異。
如不服本判決，應於判決送達後10日內向本院提出上訴狀。
                                    書記官　郭中明
中　　華　　民　　國　　96　　年　　4 　　月　　11　　日
附錄本案論罪科刑法條
中華民國刑法第231條第1項
（圖利使人為性交或猥褻罪）
意圖使男女與他人為性交或猥褻之行為，而引誘、容留或媒介以
營利者，處5 年以下有期徒刑，得併科10萬元以下罰金。以詐術
犯之者，亦同。
